【裁判字號】    92,上易,560
【裁判日期】    920723
【裁判案由】    賭博
【裁判全文】
臺灣高等法院臺南分院刑事判決              九十二年度上易字第五六號   Ｃ
      上  訴  人  臺灣臺南地方法院檢察署檢察官
      被      告  甲  ○  ○
右上訴人因被告賭博案件，不服臺灣臺南地方法院九十年度易字第一二五號中華民國
九十二年四月九日第一審判決（起訴案號：臺灣臺南地方法院檢察署九十一年度偵字
第一一六０五號），提起上訴，本院判決如左：
      主      文
原判決撤銷。
甲○○共同以賭博為常業，處有期徒刑陸月，併科罰金壹萬元。有期徒刑如易科罰金
，罰金如易服勞役，均以參佰元折算壹日。
扣案之電子遊戲機台貳拾捌台（含「七ＰＫ」拾肆台、「超八」拾肆台）、ＩＣ板貳
拾捌片、計分卡壹張、點券貳佰肆拾伍張、新台幣壹仟參佰元，均沒收之。
      事      實
一、甲○○（原名蔡國洲）自民國（下同）九十一年四月間起，於台南市○區○○路
    一三四號一樓公眾得出入之場所處，開設「飛龍遊藝場」，並向主管機關依規定
    辦理電子遊戲場業營業登記後，即擺設電子遊戲機台二十八台（含「七ＰＫ」十
    四台、「超八」十四台，各機台內均含ＩＣ板一片）。然甲○○竟基於以賭博為
    常業之犯意，於前揭地點，以其擺設之電子遊戲機台，與不特定人賭博財物。並
    自九十一年十月二十八日起，僱用胡仁（另由原審審結）擔任職員，二人共同
    基於常業賭博之犯意聯絡，由胡仁負責為顧客開洗分、換取寄分卡、點券及兌
    換現金。其賭法為：凡參與賭博者，持現金交予胡仁，並以一比一之比例，以
    現金兌換分數押注，如押中，賭客可得不等倍數之分數，並以所贏得之分數換取
    寄分卡或點券後，交予胡仁換取現金，或請胡仁將機台上顯示之分數消除後
    ，直接換取現金，而胡仁經賭客通知後，即依其開相同比例將賭客可得換取之
    現金放置於店內廁所處，並通知賭客自行前往拿取。若賭客未能押中，則押注金
    歸甲○○所有。甲○○以此方式獲取利益，並以之為常業。嗣於九十一年十月三
    十一日十五時許，賭客楊朝銘以前述方法把玩「七ＰＫ」電子遊戲機台賭博後，
    通知胡仁欲將所贏分數及計分卡所載分數兌換現金，胡仁即將新台幣（下同
    ）一千三百元放置於店內廁所處，並通知楊朝銘前去拿取。楊朝銘正欲拿取時，
    為警當場查獲，並扣得當場賭博之器具即上開電動賭博機具二十八台、ＩＣ板二
    十八片，欲兌換予楊朝銘之財物一千三百元，及甲○○所有，供其犯罪所用之寄
    分卡一張、點券二百四十五張等物。
二、案經台南市警察局第五分局報告臺灣台南地方法院檢察署檢察官聲請簡易判決處
    刑後，經原審台南簡易庭認不宜以簡易程序處刑，移由原審刑事庭以通常程序審
    理。
      理      由
一、訊據被告甲○○於本院審理時固坦承擔任「飛龍遊藝場」之負責人，並曾擺設電
    子遊戲機台二十八台供不特定客人把玩等情，惟矢口否認涉有賭博罪嫌，辯稱：
    於原審辯稱曾規定小姐不得為客人以分數兌換現金，本次為警查獲小姐為客人兌
    換現金等情，應係小姐個人行為，伊並不知情；於本院則辯稱伊已經要收起來的
    ，因為都在賠本云云。經查：
  (一)被告甲○○以蔡國洲之名向主管機關登記經營電子遊戲場業後，於前揭時地經營
    「飛龍遊藝場」，並擺設電子遊戲機台二十八台供不特定客人把玩等情，業據被
    告甲○○於偵審中供承不諱，並有營利事業登記證一紙、電子遊戲機台二十八台
    扣案可稽，被告此部分供述與事實相符，堪以採信。
  (二)同案被告楊朝銘於警訊及偵查中迭次供稱：在「『飛龍遊藝場』把玩電子遊戲機
    台所得分數卻可換錢，於九十一年十月三十一日十四時許，在『飛龍遊藝場』把
    玩編號十一號七ＰＫ電玩至十五時許，向女店員（按指同案被告胡仁）示意要
    洗分，該店員即將其把玩電子遊戲機台所得之八百分洗分，並連同計分卡所餘五
    百分，要我進廁所拿大衛杜夫牌香菸盒內所裝一千三百元現金」等語（參見九十
    一年十月三十一日警訊筆錄）、「我到廁所洗手台上有一個煙盒子裡面裝了一千
    三百元。我洗八百分，還有一個五百分的計分卡。」等語（參見九十一年十一月
    一日偵查訊問筆錄）。參以被告甲○○於偵查中亦供稱：（問：店內有無換錢給
    客人？）「有換錢給客人，我也有交代員工可換錢給客人。」等語（參見被告九
    十一年十二月二十四日偵查訊問筆錄），並有同案被告胡仁放置於廁所內，欲
    兌換予同案被告楊朝銘之現金一千三百元扣案可稽，堪認於「飛龍遊藝場」內把
    玩電子遊戲機所贏得之分數，確可兌換現金。被告甲○○於原審審理時，雖翻異
    其詞改稱：曾交代小姐不得兌換現金，應係小姐自行與客人兌換現金云云。惟被
    告於原審審理時，亦坦承：客人把玩電子遊戲機係所交付之金錢係予店內，而同
    案共犯胡仁僅係受僱人員，亦非股東等語（參見原審九十二年三月二十五日審
    判筆錄）從而，若被告前揭所辯屬實，則同案被告胡仁並未獲取賭客把玩電子
    遊戲機時所交付之款項，卻自行出資換取客人所把玩電子遊戲機台所贏得對其毫
    無所用之分數，此與常情實屬有違。
  (三)綜上所述，被告所辯，顯係事後卸責之詞，當無可採。被告犯行明確，堪以認定
    ，應依法論科。
二、按刑法上所謂常業犯，係指反覆以同種類之行為目的之社會活動職業性犯罪而言
    ，亦即恃犯罪以維生，縱令同時兼操持其他職業，仍無礙其為常業犯罪，非謂常
    業犯必須別無其他正當職業始克構成，最高法院八十二年台上字第二０七一號著
    有判例可資參照。被告甲○○於前開遊樂場擺設電玩二十八台，且經營已逾半年
    ，規模甚鉅，足認被告甲○○恃此為生。是核被告甲○○所為係犯刑法第二百六
    十七條常業賭博罪。被告甲○○、胡仁二人就常業賭博罪部分，具有犯意聯絡
    及行為分擔，均為共同正犯。
三、原審予以論罪科刑，並量處有期徒刑陸月，併科罰金陸萬元，固非無見。惟查：
    刑法第二百六十七條之併科罰金為一千元以下，縱依罰金罰鍰提高標準條例之規
    定提高為十倍，最高亦僅一萬元以下，惟原審卻將被告判處罰金六萬元以下，即
    有未洽。檢察官上訴意旨，亦執此指摘原判決併科罰金部分違反法律規定不當，
    為有理由，自應由本院將原判決撤銷改判。爰審酌被告甲○○經營之「飛龍遊藝
    場」規模、影響社會治安之程度、犯罪所得，犯罪後否認犯行之態度等一切情狀
    ，量處如主文第二項所示之刑，併諭知易科罰金及易服勞役之折算標準。扣案之
    電子遊戲機台二十八台（含「七ＰＫ」十四台、「超八」十四台）、ＩＣ板二十
    八片為當場賭博之器具，一千三百元為兌換籌碼處之財物，應均依刑法第二百六
    十六條第二項之規定沒收之。又扣案計分卡一張、點券二百四十五張為被告甲○
    ○所有，且供其經營前揭遊藝場所用之物，爰依刑法第三十八條第一項第二款之
    規定沒收之。
據上論斷，應依刑事訴訟法第三百六十九條第一項前段、第三百六十四條、第二百九
十九條第一項前段，刑法第二十八條、第二百六十七條、第二百六十六條第二項、第
四十一條第一項前段、第四十二條第二項、第三十八條第一項第二款，罰金罰鍰提高
標準條例第一條前段、第二條，判決如主文。
本案經檢察官李傳來到庭執行職務。
中    華    民    國      九十二      年      七      月      二十三    日
                                  臺灣高等法院臺南分院刑事第五庭
                                      審判長法官  楊    明    章
                    法官  戴    勝    利
                                            法官  顏    基    典
右正本證明與原本無異。
不得上訴。
                                      法院書記官  呂    嘉    文
中    華    民    國      九十二      年      七      月      二十四    日
附錄法條：
刑法第二百六十七條：
以賭博為常業者，處二年以下有期徒刑，得併科一千元以下罰金。
刑法第二百六十六條：
在公共場所或公眾得出入之場所賭博財物者，處一千元以下罰金。但以供人暫時娛樂
之物為賭者，不在此限。
當場賭博之器具與在賭檯或兌換籌碼處之財物，不問屬於犯人與否，沒收之。


司法院資訊處製作；財團法人民間司法改革基金會備份。
